【裁判字號】    96,訴,761
【裁判日期】    971003
【裁判案由】    違反毒品危害防制條例
【裁判全文】
臺灣新竹地方法院刑事判決               96年度訴字第761號
公  訴  人  臺灣新竹地方法院檢察署檢察官
被      告  丙○○
                    現於臺灣臺東監獄東成分監
選任辯護人  王彩又律師
            許美麗律師
上列被告因違反毒品危害防制條例案件，經檢察官提起公訴（96
年度偵字第1004號），本院判決如下：
    主  文
丙○○所犯如附表編號一號至十一號所示之罪，各處如附表編號
一號至十一號所示之刑，應執行有期徒刑拾陸年，未扣案之販賣
第一級毒品所得共計新臺幣肆萬參仟柒佰元沒收，如全部或一部
不能沒收時，以其財產抵償之，未扣案之行動電話壹支（含門號
0000000000號SIM 卡壹張）沒收，如全部或一部不能沒收時，追
徵其價額。
    事  實
一、丙○○前因施用毒品案件，經本院竹北簡易庭以94年度竹北
    簡字第129 號判處有期徒刑2 月，上訴後，經撤回上訴，於
    94年6 月20日確定，於95年1 月18日易科罰金執行完畢。竟
    不知悔改，明知海洛因屬毒品危害防制條例所定之第1 級毒
    品，依法不得販賣，竟為圖販賣第1 級毒品海洛因牟取利益
    ，先於95年8 、9 月間，販入不詳數量之第1 級毒品海洛因
    ，嗣即以其所申請使用之0000000000號行動電話，分別與友
    人甲○○及乙○○聯絡交易毒品，並自民國95年8 月3 日起
    ，至同年9 月6 日止於附表所示之時間、地點，分別在附表
    所示之地點，分別販賣如附表各編號所示數量及金額之第1
    級毒品海洛因予甲○○、乙○○，共計11次，嗣經員警接獲
    民眾檢舉丙○○販賣毒品情事，經依法聲請監聽丙○○所申
    請使用之上開電話後，循線查獲上情。
二、案經新竹縣警察局移送臺灣新竹地方法院檢察署檢察官偵查
    後起訴。
    理  由
壹、程序部分：被告及辯護人對於公訴人所提出之書證（通訊監
    察語音暨譯文），及證人甲○○、乙○○於偵查中證述，均
    未爭執其證據能力，是上開證據自應均認有證據能力，先此
    敘明之。
貳、訊據被告丙○○矢口否認有販賣第一級毒品海洛因予甲○○
    及乙○○之犯行，辯稱：當初乃跟甲○○合資購買毒品，而
    非販賣毒品予甲○○，另亦未曾販賣毒品予乙○○云云。然
    查：
一、被告丙○○於95年8 、9 月間曾買入海洛因，另0000000000
    號是被告之行動電話，並自94年11月8 日申請之後一直到被
    查獲時此支號碼均是被告自己使用，以及被告認識甲○○、
    乙○○二人等事實均不否認（見本院卷第20頁所列不爭執事
    項），另通訊譯文（即96年度偵字第1004號偵查卷第55、56
    、60、68、70、71、72-74 、79、82、86頁）乃丙○○與甲○○對話內容，通訊譯文（即95年度聲監續字第246 號卷第
    24-28 頁）乃丙○○與乙○○之對話內容，業經證人甲○○
    、乙○○於本院當庭辨識無誤，且為被告所不否認，是上開
    事實應足認定之。
二、至被告雖辯稱附表一至三，五至十一所示乃與甲○○合資購
    買海洛因，而非其販賣予甲○○，然證人甲○○於偵查中未
    曾證述有與被告合資購買之情事，且證人甲○○於偵查中對
    於通訊譯文內所載與販賣有關之用語均逐一證述明確，且與
    常情並無相違，至證人甲○○雖於本院97年8 月14日審理期
    日一開始曾證述譯文內容所提均為與被告甲○○一同合資購
    買之對話內容，然經本院於庭訊中與證人甲○○確認其於被
    告在庭狀況無法自由陳述後，而將被告暫押解候審室後，證
    人甲○○於當庭證述：「（問：你的毒品是向被告買的或是
    與被告合資？）證人答：我剛剛證述的內容沒有據實陳述，
    因為我只剩兩個多月就要出監了，怕被報復。我沒有跟他提
    到任何合資的事情，每次都是我要毒品，我就打電話跟被告
    聯絡，看要多少的數量，被告就會把毒品的數量交給我，我
    就把錢給他。至於他的毒品來源我不知道。合資的事情是被
    告有跟我提過，但我沒有在聽。」、「（問：被告是何時跟
    你提合資的事？）證人答：是我被抓之後，他也入監，在監
    所時跟我提的。是去年他在新竹監獄戒治時，他跟我提到的
    ，叫我要說是跟我合資的。」、「（問：他跟你說這些事情
    ，是在檢察官偵訊之後嗎？）證人答：是。」、「（問：今
    日提訊的過程中，你與被告是否有同車、同候審室時，被告
    是否有再次跟你提到要你證述說你與他是合資，不要說是向
    他購買的？）證人答：是。我有跟他說這樣我怕是偽證，我
    也會怕作偽證。他說不會。所以剛剛檢察官問我時，我沒有
    說實話，剛剛我是做虛偽證述，直至剛剛才說實話。我的壓
    力很大，因為我不想害人，也不想再觸犯其他的罪名，但確
    實我是出錢跟他買毒品。」、「（問：你在警詢、偵查中之
    證述向被告購買毒品的證述是否實在？）證人答：確實都是
    實在。」、「（問：剛才檢察官所訊問你關於你跟被告購買
    毒品的內容你回答是合資的部分，確實是不實在的？）證人
    答：是。」、「（問：檢察官訊問你跟被告購買毒品的時間
    地點大略如通訊譯文？）證人：答是。都實在。」等語（見
    本院卷第96頁背面至97頁），由上開證人於本院證述過程得
    見，其雖於審理庭一開始證述與被告合資，然該等有利被告
    之不實證述乃因被告同時在庭，且因懼怕遭被告報復所為之
    證述，是該等證述自不得引為對被告有利之認定，而應以證
    人於充分本於自由意志時所為不利於被告之證述較足可採，
    故被告辯稱乃與證人甲○○一同合資購買之辯詞應無可採。
三、再者，經逐一比對各該次通訊譯文及證人甲○○偵訊、審理
    中證述得見：
（一）附表編號一犯行部分：依譯文內容所載對話內容：「小君
      （即甲○○）：你可以多拿41給我嗎？」、「小傑（即丙○○）：什麼啊？你說什麼41啊，我沒搞。」「小君：喔
      ，歹勢，歹勢，那要怎麼找？昨天那？」、「小傑：晚點
      可以嗎？」、「小君：啥？」、「小傑：晚一點好嗎？我
      現在人在新竹。」、「小君：我現在也在新竹吶，新竹市
      內。」、「小傑：晚2 小時好嗎？」、「小君：晚2 小時
      是嗎？」、「小傑：是啊。」、「小君：好。」等語（見
      96年度偵字第1001號第55頁），依據上開譯文對比證人甲○○於本院審理中證述：「（問：四分之一的東西為何？
      ）答：就是第一級毒品海洛因。」、「（問：四一東西指
      的是為何？）答：是一公克的簡稱。」等語（見本院卷第
      89頁），比對譯文內容、監聽時間及證人甲○○證述得見
      ，上開證據已足以辨識該次販賣時間乃95年8 月3 日5 時
      11分許，販賣地點在新竹市某不詳地點，而販賣之物品為
      一公克之海洛因，至海洛因一公克的價格則為6000元，業
      據被告供述明確（見本院卷第135 頁背面），是該等譯文
      及證人證言已足以明確認定販賣時間、地點、數量及金額
      ，故附表編號一部份之販賣犯行已足認定之。
（二）附表編號二犯行部分：依譯文內容所載對話內容：「小君
      ：跟昨天那一樣」、「小傑：喔，你同樣在那嗎？」「小
      君：啥？」、「小傑：同樣在那嗎？」、「小君：什麼啊
      ？」、「小傑：同樣在那啦」、「小君：你昨天載我上車
      那邊」、「小傑：嗯。」、「小君：好，ㄟ，要足喔。」
      、「小傑：好啦。」、「小君：我到了啊，我原本我就在
      兵營旁啦。」等語（見96年度偵字第1001號第56頁），依
      據上開譯文對比證人甲○○於本院審理中證述：「（問：
      其中編號167 欄所述與「跟昨天那一樣」指何意？）證人
      答：就是指跟昨天品質一樣的第1級毒品海洛因。」、「
      （問：175 欄『要足』何意？）證人答：指跟人家拿的第
      1 級毒品海洛因的重量要夠。」等語（見本院卷第89頁）
      ，比對此部分譯文內容、監聽時間及證人甲○○證述得見
      ，上開證據已足以辨識該次販賣時間乃95年8 月5 日11時
      36分許，販賣地點在新竹市某兵營旁，而販賣之物品為與
      前一通聯（即附表編號一）所提及之相同品質、數量之1
      公克海洛因，是該等譯文及證人證言已足以明確認定販賣
      時間、地點、數量及金額，故附表編號二部份之販賣犯行
      已足認定之。
（三）附表編號三犯行部分：依譯文內容所載對話內容：「小君
      ：跟昨天那一樣。」、「小傑：喔，現在是嗎？」「小君
      ：對。」、「小傑：到市場嗎？」、「小君：ㄟ，到seve
      n 好了。」、「小傑：seven 是嗎？」、「小君：是啊」
      、「小傑：好」、「小君：好，要足夠喔。」、「小傑：
      好。」、「小君：我現金6 千啦。」、「小傑：好啦」等
      語（見96年度偵字第1001號第60頁），依據上開譯文對比
      證人甲○○於偵查中證述：「（問：在何處與他交易？）
      答：丙○○在湖口工業區○○○路附近的租屋處，及新竹
      縣湖口鄉○○路或工業區內的便利商店內」等語（見96年
      度偵字第1004號卷第101 頁），證人甲○○於本院審理中
      證述：「（問：這份是否你跟被告的通話內容？）證人答
      ：對。」、「（問：第612 欄所述『要足夠』是何意？何
      東西？）證人答：重量要足夠，指的是第1 級毒品海洛因
      。」、「（問：第614 欄，是這次要拿的毒品、金額？）
      證人答：我個人六千。」等語（見本院卷第89頁背面），
      比對此部分譯文內容、監聽時間及證人甲○○於偵查中、
      本審理中證述得見，上開證據已足以辨識該次販賣時間乃
      95年8 月13日1 時42分許，販賣地點在新竹縣湖口鄉○○
      路或工業區內的seven 便利商店，而販賣之物品為海洛因
      6000元，是該等譯文及證人證言已足以明確認定販賣時間
      、地點、數量及金額，故附表編號三部份之販賣犯行已足
      認定之。
（四）附表編號四犯行部分：依譯文內容所載對話內容：「小傑
      ：喔，ㄟ」「蘭姐：你有在附近嗎？」、「小傑：ㄟ，我
      在工業區」、「蘭姐：那你可以過來嗎？」、「小傑：沒
      有車子吶」、「蘭姐：2 張」、、、、「蘭姐：就是說如
      果你拿來，拿來送有沒有。」、、、「蘭姐：對阿，看你
      等一下可以有空過來嗎？」、「小傑：嗯，好啦，我等一
      坐計程車過去。」等語（見95年度聲監續字第246 號第24
      、27頁），依據上開譯文對比證人乙○○於本院審理中證
      述：「（問：你本身是否有施用毒品？）證人答：有，第
      1 級毒品海洛因。」、「（問：你的毒品來源為何？）證
      人答：就跟被告買過一次。」、「（問：你這次是如何與
      被告聯絡？）證人答：前一天晚上我打電話給被告，我說
      要向他拿兩張東西，『兩張東西』就是兩千元的海洛因，
      他說他沒有空，沒有車，可是當時我人毒癮發作，人不舒
      服，但是他也沒有來，到隔天早上五到七點間，他跟一個
      女子騎機車過來，他看我提藥提的很難過，一直在吐，他
      就跟那個女子先拿了一點第1 級毒品海洛因，讓我馬上使
      用，然後我就跟被告說我的錢包放在我的床頭櫃，你自己
      去拿，他拿多少錢我不知道，當我打完第1 級毒品海洛因
      時，被告說要先離開，我有看到那個女子拿錢放入那女子
      的皮包裡，但我不確定他是否從我的錢包拿得或拿多少錢
      ，他們就走了。被告拿給我的毒品就只夠用那一次。我也
      沒有回去查看我自己的錢包看他抽走多少錢。依一般行情
      ，以針筒的格數來換算，10格是1000元，平時我是用三格
      ，但那次我已經很難過，所以我記得他給我的量七格。之
      後我們沒有再見面。」、「（問：當時他拿給你毒品，你
      的施用地點為何？）證人答：是在我房間。錢包是放在我
      房間的床頭櫃。當時我是面對衣櫥背對床頭櫃。」、「（
      問：被告隔天是否有去找你？）答：確定是隔天早上5 到
      7 點，是一個女子載過來。」、「（問：你當時告訴被告
      自己去你的床頭櫃拿錢，當時被告如何回應？）證人答：
      他沒有說什麼，他只說他要先走了，他們要走的時候，我
      有回頭看他們，我看到他們站在床頭櫃我錢包的旁邊，該
      女子正拿著錢放入她的皮夾。」、「（問：是否知道該女
      子與被告何關係？）證人答：不知道。該女子是成年人，
      滿臉痘痘。」、「（問：你與被告有無過節、財務糾紛？
      ）證人答：沒有，除了他借我的車，叫我去報失竊，被判
      誣告罪，被判45天，但我沒有因此懷恨在心，因為他還有
      兩個小孩是單親，希望庭上對他從輕發落。因為小孩已經
      沒有媽媽了。」等語（見本院卷第98頁、第100 頁），比
      對此部分譯文內容、監聽時間及證人乙○○證述得見，上
      開證據已足以辨識該次販賣時間乃95年8 月22日5 時至7
      時許，販賣地點在證人乙○○家中即新竹縣湖口鄉○○村
      ○○路84之12號，而販賣之物品為海洛因700 元（針筒七
      格），而依據證人乙○○證述內容得見，證人乙○○與被
      告並無仇怨，且與證述過程上尚表示希望本庭對於被告犯
      行從輕處罰，足見證人乙○○所為不利於被告之證述並非
      彼此存有仇怨之故，況證人乙○○對於當天購買毒品之情
      節、過程證述極為詳盡，且該證述並不違常情，應係親身
      經歷之過程，而非當庭憑空杜撰，是該等譯文及證人乙○○證言已足以明確認定販賣時間、地點、數量及金額，故
      附表編號四部份之販賣犯行已足認定之。
（五）附表編號五犯行部分：依譯文內容所載對話內容：「阿君
      ：你那有好拿。」、「小傑：、、、」「阿君：軟的」、
      「小傑：要多少？」、「阿君：4 張」、「小傑：啥？」
      、「阿君：4 張，4 張啊」、「小傑：我知到啊」、「阿
      君：嗯」、「小傑：到那裡」、「阿君：哪裡？」、「小
      傑：工業區」、「阿君：我到seven 的時候打給你喔」、
      「小傑：喔。」、「阿君：好，謝謝啊。」、「阿君：哥
      哥，我到了。」、「小傑：喔」等語（見96年度偵字第10
      01號第68頁），依據上開譯文對比證人甲○○於偵查中證
      述：「（問：在何處與他交易？）答：丙○○在湖口工業
      區○○○路附近的租屋處，及新竹縣湖口鄉○○路或工業
      區內的便利商店內」等語（見96年度偵字第1004號卷第10
      1 頁），證人甲○○於本院審理中證述：「（問：是否是
      你與被告的對話？）證人答：對。」、「（問：編號192
      欄，『軟的』、編號194 欄『四張』是何意？）證人答：
      第1 級毒品海洛因。四張是四千元的海洛因。」、「（問
      ：這次拿到多少？）證人答：不到一公克。」等語（見本
      院卷第90頁），比對此部分譯文內容、監聽時間及證人甲○○證述得見，上開證據已足以辨識該次販賣時間乃95年
      8 月26日上午8 時38分許，販賣地點在新竹縣湖口工業區
      內的seven 便利商店，而販賣之物品為海洛因4000元，是
      該等譯文及證人證言已足以明確認定販賣時間、地點、數
      量及金額，故附表編號五部份之販賣犯行已足認定之。
（六）附表編號六犯行部分：依譯文內容所載對話內容：「阿君
      ：3 張」、「小傑：、、、」「阿君：啥」、「小傑：好
      」、「阿君：哪裡？」、「小傑：工業區」、「阿君：啥
      ？喂」、「小傑：喂」、「阿君：哪裡？」、「小傑：工
      業區」、「阿君：哪裡啊？」、「小傑：工業區」、「阿
      君：喔，好，seven 喔」、「小傑：嗯。」、「阿君：我
      到的時候打給你啊。」、「小傑：嗯。」、「阿君：喂，
      哥哥是嗎？」、「小傑：ㄟ」、「阿君：我到了，我昨天
      那雜貨店那裡啊。」、「小傑：好」等語（見96年度偵字
      第1001號第70頁），依據上開譯文對比證人甲○○於偵查
      中證述：「（問：在何處與他交易？）答：丙○○在湖口
      工業區○○○路附近的租屋處，及新竹縣湖口鄉○○路或
      工業區內的便利商店內」等語（見96年度偵字第1004號卷
      第101 頁），證人甲○○於本院審理中證述：「（問：是
      否你與被告的對話？）證人答：對。」、「（問：編號第
      168 欄，「三張」何意？）證人答：就是三千元的第1 級
      毒品海洛因。這次我有拿到毒品。」等語（見本院卷第90
      頁背面），比對此部分譯文內容、監聽時間及證人甲○○
      證述得見，上開證據已足以辨識該次販賣時間乃95年8 月
      28日上午10時28分許，販賣地點在新竹縣湖口工業區之se
      ven 便利商店，而販賣之物品為海洛因3000元，是該等譯
      文及證人證言已足以明確認定販賣時間、地點、數量及金
      額，故附表編號六部份之販賣犯行已足認定之。
（七）附表編號七犯行部分：依譯文內容所載對話內容：「小傑
      ：ㄟ。」「阿君：跟早上一樣，喂」、「小傑：ㄟ」「阿
      君：跟早上一樣」、「小傑：4 」、「阿君：在哪裡？」
      、「小傑：3 」、「阿君：對」、「小傑：3 是嗎？」、
      「阿君：對，對啦」、「小傑：一樣啦」、「阿君：ㄟ，
      雜貨店喔」、「小傑：對」、「阿君：好，好，我到的時
      候打給你。」、「小傑：好。」、「阿君：好。」、「阿
      君：喂，哥哥，我到了」、「小傑：好，你等一下啊」等
      語（見96年度偵字第1001號第71頁），依據上開譯文對比
      證人甲○○於偵查中證述：「（問：在何處與他交易？）
      答：丙○○在湖口工業區○○○路附近的租屋處，及新竹
      縣湖口鄉○○路或工業區內的便利商店內」等語（見96年
      度偵字第1004號卷第101 頁），證人甲○○於本院審理中
      證述：「（問：編號198 欄，『跟早上一樣』是何意？）
      證人答：就是跟早上品質一樣的第1 級毒品海洛因。」、
      「（問：最後是拿了四還是三？）證人答：拿了三，就是
      三千元的第1 級毒品海洛因。」等語（見本院卷第90頁背
      面-91 頁），比對此部分譯文內容、監聽時間及證人甲○○證述得見，上開證據已足以辨識該次販賣時間乃95年8
      月28日晚上10時10分許，販賣地點在新竹縣湖口工業區內
      某seven 便利商店，而販賣之物品為海洛因3000元，是該
      等譯文及證人證言已足以明確認定販賣時間、地點、數量
      及金額，故附表編號七部份之販賣犯行已足認定之。
（八）附表編號八犯行部分：依譯文內容所載對話內容：「小傑
      ：喂。」「阿君：喂，哥哥，現金3 」、「小傑：啥？」
      「阿君：現金3 」、「小傑：好啊。」、「阿君：一樣喔
      」、「小傑：嗯」、「阿君：好」、「小傑：喂」、「阿
      君：喂，哥哥，我到了」、「小傑：嗯」、「阿君：好」
      等語（見96年度偵字第1001號第74頁），比對此部分譯文
      內容、監聽時間及證人甲○○證述得見，上開證據已足以
      辨識該次販賣時間乃95年8 月29日下午5 時15分許，販賣
      地點在不詳地點，而販賣之物品為海洛因3000元，是該等
      譯文已足以明確認定販賣時間、數量及金額，故附表編號
      八部份之販賣犯行已足認定之。
（九）附表編號九犯行部分：依譯文內容所載對話內容：「小傑
      ：喂。」「阿君：哥哥是嗎？」、「小傑：嗯」「阿君：
      現金4 張」、「小傑：嗯」、「阿君：有嗎？」、「小傑
      ：嗯」、「阿君：要和下午你給我那個一樣啊」、「小傑
      ：嗯」、「阿君：你在哪裡？喂。」、「小傑：、、、」
      、「阿君：啥？」、「小傑：樹下」、「阿君：樹下是嗎
      ？是嗎？」、「小傑：嗯」、「阿君：好，快一點啊」、
      「小傑：嗯」、「阿君：好」等語（見96年度偵字第1001
      號第79頁），依據上開譯文對比證人甲○○於偵查中證述
      ：「（問：在何處與他交易？）答：丙○○在湖口工業區
      ○○○路附近的租屋處，及新竹縣湖口鄉○○路或工業區
      內的便利商店內」等語（見96年度偵字第1004號卷第101
      頁），證人甲○○於本院審理中證述：「（問：95年9 月
      3 日的譯文部分是否你與被告的對話？）證人答：是。」
      、「（問：編號7 ，現金四張是指何意？）證人答：第1
      級毒品海洛因，是四千元的第1 級毒品海洛因。這次有拿
      到。」等語（見本院卷第91頁背面），比對此部分譯文內
      容、監聽時間及證人甲○○證述得見，上開證據已足以辨
      識該次販賣時間乃95年9 月3 日下午6 時30分許，販賣地
      點在湖口工業區○○○路附近的租屋處樹下，而販賣之物
      品為海洛因4000元，是該等譯文及證人證言已足以明確認
      定販賣時間、地點、數量及金額，故附表編號九部份之販
      賣犯行已足認定之。
（十）附表編號十犯行部分：依譯文內容所載對話內容：「小傑
      ：喂。」「阿君：哥哥是嗎？」、「小傑：嗯。」「阿君
      ：有嗎？」、「小傑：沒了啊。」、「阿君：2 張都沒有
      喔。」、「小傑：沒了喔。」、「阿君：哇，那你何時才
      會拿」、「小傑：啥？」、「阿君：你何時才會有。」、
      「小傑：我等一下會去啦。」、「阿君：再一下喔。」、
      「小傑：嗯」、「阿君：那錢我先拿給你，先拿給你。」
      、「小傑：2 張現在馬上有，你聽得懂嗎？」、「阿君：
      好，好，那你先讓給我好嗎？很急啦。」、「小傑：讓給
      你，那我自己就沒有了。」、「阿君：拜託啦，你一下就
      要拿了，我找不到路啊，老弟又不是說別的地方有路，沒
      有啊，我專門找你啊，好嗎？先讓給老弟。」、「小傑：
      拿一半啦。」、「阿君：啥？」、「小傑：拿一半啦。」
      、「阿君：拿一半。」、「小傑：嗯。」、「阿君：1 張
      而已，怎麼打啊，2 張整個拿去，你再去拿好了，好嗎？
      哥哥。好嗎？」、「小傑：好啦」、「阿君：啥？」、「
      小傑：好啦。」、「阿君：好，那到哪裡？」、「小傑：
      樹下」、「阿君：樹下是嗎？好，我馬上到喔。」、「阿
      君：喂。」、「小傑：喂。」、「阿君：喂，哥哥，我到
      了。」、「小傑：好」等語（見96年度偵字第1001號第82
      -83 頁），依據上開譯文對比證人甲○○於偵查中證述：
      「（問：在何處與他交易？）答：丙○○在湖口工業區○○○路附近的租屋處，及新竹縣湖口鄉○○路或工業區內
      的便利商店內」等語（見96年度偵字第1004號卷第101）
      ，證人甲○○於本院審理中證述：「（問：95年9 月4 日
      這是你與被告的對話？）證人答：是。」、「（問：這次
      你到底拿了多少毒品？）證人答：兩千元的第1 級毒品海
      洛因。」等語（見本院卷第91頁背面至92頁），比對此部
      分譯文內容、監聽時間及證人甲○○證述得見，上開證據
      已足以辨識該次販賣時間乃95年9 月4 日下午7 時44分許
      ，販賣地點在丙○○湖口工業區○○○路附近租屋處樹下
      ，而販賣之物品為海洛因2000元，是該等譯文及證人證言
      已足以明確認定販賣時間、地點、數量及金額，故附表編
      號十部份之販賣犯行已足認定之。
（十一）附表編號十一犯行部分：依譯文內容所載對話內容：「
        阿君：喂，喂，喂」、「小傑：嗯。」「阿君：哥哥是
        嗎？」、「小傑：嗯。」「阿君：41，現金」、「小傑
        ：嗯。」、「阿君：有嗎？」、「小傑：嗯」、「阿君
        ：你要和先前那一樣啊。」、「小傑：嗯」、「阿君：
        喔，那到哪？」、「小傑：一樣啊」、「阿君：啥？」
        、「小傑：樹下」、「阿君：喔，快點哦，因為我先前
        騎的車怕被人認到啊，你知道」、「小傑：好」、「阿
        君：好，我現在在外面seven 這邊啦」、「小傑：好。
        」、「阿君：我現在走過去啊。」、「小傑：嗯」、「
        阿君：好」等語（見96年度偵字第1001號第86-87 頁）
        ，依據上開譯文對比證人甲○○於偵查中證述：「（問
        ：在何處與他交易？）答：丙○○在湖口工業區○○○
        路附近的租屋處，及新竹縣湖口鄉○○路或工業區內的
        便利商店內」等語（見96年度偵字第1004號卷第101）
        ，證人甲○○於本院審理中證述：「（問：編號611 ，
        『四一』何意？）證人答：指一公克的第1 級毒品海洛
        因，這次有拿到。」等語（見本院卷第92頁），比對此
        部分譯文內容、監聽時間及證人甲○○證述得見，上開
        證據已足以辨識該次販賣時間乃95年9 月5 日下午7 時
        47分許，販賣地點在丙○○在湖口工業區○○○路附近
        租屋處樹下，而販賣之物品為海洛因1 公克（即6000元
        ），是該等譯文及證人證言已足以明確認定販賣時間、
        數量及金額，故附表編號十一部份之販賣犯行已足認定
        之。
四、綜上事證，被告前揭否認犯罪之辯解，核屬臨訟飾卸之詞，
    難以憑採，被告販賣第一級毒品海洛因之犯罪事實已經證明
    ，應依法論科。
參、按海洛因，為毒品危害防制條例第2 條第2 項第1 款所規定
    之第一級毒品。是核被告如附表編號1 至11所為，均係犯毒
    品危害防制條例第4 條第1 項之販賣第一級毒品既遂罪。被
    告於各次所為販賣前之持有第一級毒品海洛因行為，應為其
    等販賣之高度行為所吸收，均不另論罪。被告所犯11次販賣
    犯行，犯意各別，應予分論併罰。被告有如事實欄一所載犯
    罪科刑，並於95年1 月18日易科罰金執行完畢，有臺灣高等
    法院被告前案紀錄表一份在卷可稽，於徒刑執行完畢後，5
    年內再因故意犯本件各罪，均為累犯，惟販賣第一級毒品罪
    ，其法定刑死刑及無期徒刑部分依法不得加重。按本案被告
    販賣海洛因與證人甲○○、乙○○之行為，固無足取，然被
    告販賣毒品與證人甲○○、乙○○之次數及數量甚少，且犯
    罪所得甚低，本院認被告倘處以上開罪名最輕本刑無期徒刑
    ，猶嫌過重，顯為情輕法重，被告本案犯罪既有前開顯可憫
    恕之處，爰依刑法第59條之規定酌減其刑，死刑減輕為無期
    徒刑，無期徒刑減輕為20年以下15年以上有期徒刑，並依法
    先加後減之。爰審酌被告於偵查及本院審理中固均否認犯行
    ，犯後態度難認良好，然販賣第一級毒品危害他人、身心健
    康甚鉅，然所販賣之對象僅2 人、且販賣數量尚屬少數、獲
    利不多、另參以被告犯罪動機、目的及生活狀況（證人乙○○於本院證述：被告還有兩個小孩，小孩沒有媽媽了，為單
    親家庭）等一切情狀，就被告等所犯11次販賣第一級毒品既
    遂罪，分別量處如附表所示之刑，並定其應執行刑如主文所
    示。又被告所犯如附表所示之販賣第一級毒品犯行之各次犯
    罪所得，應依毒品危害防制條例第19條第1 項之規定宣告對
    被告沒收，如全部或一部不能沒收時，則以其財產抵償之，
    併分別於被告各次犯罪之主文項下諭知（詳如附表所示）。
    另門號0000000000號行動電話1 支（含SIM 卡1 張）為被告
    聯絡販賣毒品所用，因不能證明已滅失，爰依毒品危害防制
    條例第19條第1 項規定宣告沒收，如全部或一部不能沒收時
    ，追徵其價額。
據上論斷，應依刑事訴訟法第299 條第1 項前段，毒品危害防制
條例第4 條第1 項、第19條第1 項，刑法第11條、第59條、第64
條、第65條、第47條第1 項、第51條第5 款、第9 款，判決如主
文。
本案經檢察官王唯怡到庭執行職務。
中    華    民    國    97    年    10    月     3    日
                  刑事第二庭審判長法  官  彭政章
                                  法  官  蔡川富
                                  法  官  李毓華
以上正本證明與原本無異。
如不服本判決應於收受本判決後10日內向本院提出上訴書狀，上
訴書狀應敘述具體理由。上訴書狀未敘述上訴理由者，應於上訴
期間屆滿後20日內補提理由書狀於本院 (均須按他造當事人之人
數附繕本 )「切勿逕送上級法院」。
中    華    民    國    97    年    10    月    3     日
                                  書記官  劉怡芳
附錄本件論罪科刑法條：
毒品危害防制條例第4 條
製造、運輸、販賣第一級毒品者，處死刑或無期徒刑；處無期徒
刑者，得併科新臺幣1 千萬元以下罰金。
製造、運輸、販賣第二級毒品者，處無期徒刑或7 年以上有期徒
刑，得併科新臺幣7 百萬元以下罰金。
製造、運輸、販賣第三級毒品者，處5 年以上有期徒刑，得併科
新臺幣5 百萬元以下罰金。
製造、運輸、販賣第四級毒品者，處3 年以上10年以下有期徒刑
，得併科新臺幣3 百萬元以下罰金。
製造、運輸、販賣專供製造或施用毒品之器具者，處1 年以上7
年以下有期徒刑，得併科新臺幣1 百萬元以下罰金。
前五項之未遂犯罰之。
附表：
┌──┬──────┬─────┬────────────────────┐
│編號│犯罪事實    │所犯法條  │罪名暨宣告刑及沒收                      │
│    │            │          │                                        │
├──┼──────┼─────┼────────────────────┤
│    │於95年8 月3 │毒品危害防│丙○○販賣第一級毒品，累犯，處有期徒刑拾│
│    │日凌晨5 時11│制條例第4 │伍年貳月。未扣案之販賣第一級毒品所得新臺│
│一  │分，在新竹市│條第1 項  │幣陸仟元沒收，如全部或一部不能沒收時，以│
│    │某不詳地點，│          │其財產抵償之，未扣案之行動電話壹支（含門│
│    │以新臺幣（下│          │號0000000000號SIM 卡壹張）沒收，如全部或│
│    │同）六千元之│          │一部不能沒收時，追徵其價額。            │
│    │價格販賣第一│          │                                        │
│    │級毒品海洛因│          │                                        │
│    │予甲○○1 次│          │                                        │
│    │。          │          │                                        │
├──┼──────┼─────┼────────────────────┤
│    │於95年8 月5 │同上      │丙○○販賣第一級毒品，累犯，處有期徒刑拾│
│二  │日上午11時36│          │伍年貳月。未扣案之販賣第一級毒品所得新臺│
│    │分許，在新竹│          │幣陸仟元沒收，如全部或一部不能沒收時，以│
│    │市某兵營旁，│          │其財產抵償之，未扣案之行動電話壹支（含門│
│    │以6000元之價│          │號0000000000號SIM 卡壹張）沒收，如全部或│
│    │格販賣第一級│          │一部不能沒收時，追徵其價額。            │
│    │毒品海洛因予│          │                                        │
│    │甲○○1 次。│          │                                        │
├──┼──────┼─────┼────────────────────┤
│    │            │          │                                        │
│    │於95年8 月13│同上      │丙○○販賣第一級毒品，累犯，處有期徒刑拾│
│三  │日下午1 時42│          │伍年貳月。未扣案之販賣第一級毒品所得新臺│
│    │分許，在新竹│          │幣陸仟元沒收，如全部或一部不能沒收時，以│
│    │縣湖口縣中山│          │其財產抵償之，未扣案之行動電話壹支（含門│
│    │路或工業區內│          │號0000000000號SIM 卡壹張）沒收，如全部或│
│    │某seven 便利│          │一部不能沒收時，追徵其價額。            │
│    │商店，以6000│          │                                        │
│    │元之價格販賣│          │                                        │
│    │第一級毒品海│          │                                        │
│    │洛因予甲○○│          │                                        │
│    │1 次。      │          │                                        │
├──┼──────┼─────┼────────────────────┤
│    │於95年8 月22│          │丙○○販賣第一級毒品，累犯，處有期徒刑拾│
│    │日凌晨4 、5 │          │伍年貳月。未扣案之販賣第一級毒品所得新臺│
│    │時，在新竹縣│          │幣柒佰元沒收，如全部或一部不能沒收時，以│
│四  │湖口鄉和興村│          │其財產抵償之，未扣案之行動電話壹支（含門│
│    │德興路84之12│          │號0000000000號SIM 卡壹張）沒收，如全部或│
│    │號，以700 元│          │一部不能沒收時，追徵其價額。            │
│    │之價格販賣第│          │                                        │
│    │一級毒品海洛│          │                                        │
│    │因（針筒7 格│          │                                        │
│    │之劑量）予陳│          │                                        │
│    │麗蘭1 次。  │          │                                        │
├──┼──────┼─────┼────────────────────┤
│    │於95年8 月26│同上      │丙○○販賣第一級毒品，累犯，處有期徒刑拾│
│五  │日上午8 至38│          │伍年貳月。未扣案之販賣第一級毒品所得新臺│                                      │
│    │分許，在新竹│          │幣肆仟元沒收，如全部或一部不能沒收時，以│                                      │
│    │縣湖口工業區│          │其財產抵償之。未扣案之行動電話壹支（含門│                                      │
│    │內某seven 便│          │號0000000000號SIM 卡壹張）沒收，如全部或│                                      │
│    │利商店，以40│          │一部不能沒收時，追徵其價額。            │                                      │
│    │00元之價格販│          │                                        │
│    │賣第一級毒品│          │                                        │
│    │海洛因予巫紹│          │                                        │
│    │君1 次。    │          │                                        │
├──┼──────┼─────┼────────────────────┤
│    │於95年8 月28│同上      │丙○○販賣第一級毒品，累犯，處有期徒刑拾│
│ 六 │日上午10時28│          │伍年貳月。未扣案之販賣第一級毒品所得新臺│
│    │分許，在新竹│          │幣參仟元沒收，如全部或一部不能沒收時，以│
│    │縣湖口工業區│          │其財產抵償之，未扣案之行動電話壹支（含門│
│    │某seven 便利│          │號0000000000號SIM 卡壹張）沒收，如全部或│
│    │商店，以3000│          │一部不能沒收時，追徵其價額。            │
│    │元之價格販賣│          │                                        │
│    │第一級毒品海│          │                                        │
│    │洛因予甲○○│          │                                        │
│    │1次 。      │          │                                        │
├──┼──────┼─────┼────────────────────┤
│    │於95年8月28 │同上      │丙○○販賣第一級毒品，累犯，處有期徒刑拾│
│ 七 │日晚上10時10│          │伍年貳月。未扣案之販賣第一級毒品所得新臺│
│    │分許，在新竹│          │幣參仟元沒收，如全部或一部不能沒收時，以│
│    │縣湖口工業區│          │其財產抵償之，未扣案之行動電話壹支（含門│
│    │某seven 某便│          │號0000000000號SIM 卡壹張）沒收，如全部或│
│    │利商店，以30│          │一部不能沒收時，追徵其價額。            │
│    │00元之價格販│          │                                        │
│    │賣第一級毒品│          │                                        │
│    │海洛因予巫紹│          │                                        │
│    │君1 次。    │          │                                        │
├──┼──────┼─────┼────────────────────┤
│    │於95年8 月29│同上      │丙○○販賣第一級毒品，累犯，處有期徒刑拾│
│八  │日下午5 時15│          │伍年貳月。未扣案之販賣第一級毒品所得新臺│
│    │分，在不詳地│          │幣參仟元沒收，如全部或一部不能沒收時，以│
│    │點，以3000元│          │其財產抵償之，未扣案之行動電話壹支（含門│
│    │之價格販賣第│          │號0000000000號SIM 卡壹張）沒收，如全部或│
│    │一級毒品海洛│          │一部不能沒收時，追徵其價額。            │
│    │因予甲○○1 │          │                                        │
│    │次。        │          │                                        │
├──┼──────┼─────┼────────────────────┤
│    │於95年9 月3 │同上      │丙○○販賣第一級毒品，累犯，處有期徒刑拾│
│九  │日下午6 時30│          │伍年貳月。未扣案之販賣第一級毒品所得新臺│
│    │分，在丙○○│          │幣肆仟元沒收，如全部或一部不能沒收時，以│
│    │位於新竹縣湖│          │其財產抵償之，未扣案之行動電話壹支（含門│
│    │口工業區或中│          │號0000000000號SIM 卡壹張）沒收，如全部或│
│    │山路附近租屋│          │一部不能沒收時，追徵其價額。            │
│    │處大樹下，以│          │                                        │
│    │4000元之價格│          │                                        │
│    │販賣第一級毒│          │                                        │
│    │品海洛因予巫│          │                                        │
│    │紹君1 次。  │          │                                        │
│    │            │          │                                        │
│    │            │          │                                        │
│    │            │          │                                        │
├──┼──────┼─────┼────────────────────┤
│    │於95年9 月4 │同上      │丙○○販賣第一級毒品，累犯，處有期徒刑拾│
│    │日上午7 時44│          │伍年貳月。未扣案之販賣第一級毒品所得新臺│
│十  │分，在丙○○│          │幣貳仟元沒收，如全部或一部不能沒收時，以│
│    │在湖口工業區│          │其財產抵償之，未扣案之行動電話壹支（含門│
│    │或中山路附近│          │號0000000000號SIM 卡壹張）沒收，如全部或│
│    │租屋處大樹下│          │一部不能沒收時，追徵其價額。            │
│    │，以2000元之│          │                                        │
│    │價格販賣第一│          │                                        │
│    │級毒品海洛因│          │                                        │
│    │予甲○○1 次│          │                                        │
│    │。          │          │                                        │
├──┼──────┼─────┼────────────────────┤
│    │於95年9 月5 │          │丙○○販賣第一級毒品，累犯，處有期徒刑拾│
│    │日上午7 時47│同上      │伍年貳月。未扣案之販賣第一級毒品所得新臺│
│十一│分，在丙○○│          │幣陸仟元沒收，如全部或一部不能沒收時，以│
│    │位於新竹縣湖│          │其財產抵償之，未扣案之行動電話壹支（含門│
│    │口鄉工業區或│          │號0000000000號SIM 卡壹張）沒收，如全部或│
│    │中山路附近租│          │一部不能沒收時，追徵其價額。            │
│    │屋處大樹下，│          │                                        │
│    │以6000元之價│          │                                        │
│    │格販賣第一級│          │                                        │
│    │毒品海洛因予│          │                                        │
│    │甲○○1 次。│          │                                        │
│    │            │          │                                        │
└──┴──────┴─────┴────────────────────┘


司法院資訊處製作；財團法人民間司法改革基金會備份。
